臺灣臺南地方法院刑事判決　　　　　　　　　　　　　九十年度訴字第一二八一號
　　公　訴　人　臺灣台南地方法院檢察署檢察官
　　被　　　告　丙○○
右列被告因偽造文書等案件，經檢察官提起公訴 (九十年度偵字第三三三六號)，本
院判決如左：
    主  文
丙○○行使偽造私文書，足以生損害於他人，累犯，處有期徒刑壹年。
    事  實
一、丙○○曾於民國（下同）八十二年間因違反麻醉藥品管理條例案件，經本院判處
    有期徒刑四年三月確定，於八十六年八月二十五日執行完畢，猶不知悔改，於八
    十九年四月間某日，明知綽號「明仔」所交付之「乙○○」國民身分證一枚（乙○○於八十九年二月初某日，在屏東縣屏東大橋下之河濱公園遺失），係來路不
    明之贓物，仍予收受。嗣丙○○意圖為自己不法之所有，於八十九年四月六日，
    持「乙○○」之國民身分證，至台南縣永康市○○路二三六號甲○○所經「佳信
    通信有限公司」，偽填「中華電信股份有限公司行動電話業務租用申請書」內容
    ，持以向甲○○行使，完成申請0000000000號行動電話，足以生損害
    於乙○○、甲○○及中華電信股份有限公司。丙○○於取得上開0000000
    000號行動電話ＩＣ卡後，自八十九年四月八日起至同月二十六日止，即用以
    撥打電話，所撥打之電話費用共計新臺幣二萬七千九百二十八元。嗣因乙○○發
    現有異，經向中華電信股份有限公司查詢後，始得知上情。
二、案經內政部警政署電信警察隊第三中隊報告台灣台南地方法院檢察署檢察官偵查
    起訴。
    理  由
一、訊據被告丙○○固供認有拿乙○○之國民身分證申請行動電話及使用該行動電話
    之事實，惟矢口否認右揭犯罪事實，辯稱乙○○之國民身分證係伊朋友「明仔」
    交伊使用，「明仔」說該身分證係伊朋友的，伊並不知該身分證係贓物，而00
    00000000號行動電話亦係「明仔」交給伊使用云云。經查，「乙○○」
    之國民身分證，係乙○○於八十九年二月初某日，在屏東縣屏東大橋下之河濱公
    園遺失一情，業據乙○○於警訊時指述綦詳，是該「乙○○」國民身分證係屬贓
    物無訛，被告雖辯稱係綽號「明仔」交伊使用，「明仔」說該身分證係伊朋友的
    云云，惟被告於偵查及審判中均無法提供「明仔」之年籍資料以供查證，是被告
    此部分所辯顯係卸責之詞，不足採信。次查，被告持「乙○○」國民身分證向甲○○申請行動電話及領取該行動電話ＩＣ卡等情，迭據甲○○於警訊時及檢察官
    偵查中證述無訛，且為被告所不否認，復有「中華電信股份有限公司行動電話業
    務租用申請書」影本附卷可稽，又被告於取得上開行動電話ＩＣ卡後，即用以撥
    打電話，亦有通話明細表及中華電信股份有限公司臺灣南區電信分公司屏東營運
    處八十九年五月十九日屏營字第八九Ｃ０七０００九二號函等件在卷可稽。本件
    事證已臻明確，被告犯行堪予認定。
二、核被告丙○○所為，係犯有刑法第三百三十七條之侵占遺失物罪、同法第二百十
    六條、第二百十條之行使偽造私文書罪及同法第三百三十九條第二項之詐欺得利
    罪。被告偽造文書後，復持以行使，其偽造之低度行為應為行使之高度行為所吸
    收，不另論罪。其所犯上開三罪間，有方法結果之關係，應依牽連犯規定，從一
    重之行使偽造私文書罪處斷。又被告曾於八十二年間因違反麻醉藥品管理條例案
    件，經本院判處有期徒刑四年三月確定，於八十六年八月二十五日執行完畢，有
    台灣高等法院被告全國前案紀錄表在卷可稽，其於五年內再犯本件有期徒刑以上
    之罪，為累犯，應依刑法第四十七條規定加重其刑。爰審酌被告之品性及其生活
    狀況、犯罪動機、目的、手段、犯罪所生危害及犯罪後之態度等一切情狀，量處
    如主文所示之刑，以資懲儆。
據上論斷，應依刑事訴訟法第二百九十九條第一項前段，刑法第三百三十七條、第二
百十六條、第二百十條、第三百三十九條第二項、第五十五條、第四十七條，罰金罰
鍰提高標準條例第一條前段，判決如主文。
本案經檢察官陳明進到庭執行職務。
中    華    民    國      九十一      年      六      月      四        日
                                  臺灣臺南地方法院刑事第二庭
                                    法  官   王立村
右正本證明與原本無異。
如不服本判決，應於判決送達後十日內向本院提出上訴狀( 應附繕本 )。
                                    書記官   楊尚穎
中    華    民    國      九十一      年      六      月      四        日
附錄本案論罪科刑法條全文：
刑法第二百十條
  偽造、變造私文書，足以生損害於公眾或他人者，處五年以下有期徒刑。
刑法第二百十六條
  行使第二百十條至第二百十五條之文書者，依偽造、變造文書或登載不實事項或使
  登載不實事項之規定處斷。
刑法第三百三十九條
  意圖為自己或第三人不法之所有，以詐術使人將本人或第三人之物交付者，處五年
  以下有期徒刑、拘役或科或併科一千元以下罰金。
  以前項方法得財產上不法之利益或使第三人得之者，亦同。
  前二項之未遂犯罰之。
